# 合并期初数

提问人：审计阿拉斯加 时间：2018-06-11 19:42:34
甲个人 2015 持有B公司75%，甲 2016 年获得B公司100%股权，A为甲另外一家子公司， 2017 年A从甲收购B公司100%股权，现在需要编制 2017 年、 2016 年合并报表，请问大神们，同一控制下合并需要追溯调整以前期间的报表， 2015 年期末是否需要按25%确认少数股东权益，还是直接按100%合并哈

回答人：chenyiwei
2015 年期末需要按25%确认少数股东权益。在A的合并报表层面，相当于在 2016 年甲收购25%少数股权的当日完成了收购少数股权交易，此后按100%比例合并。